臺灣基隆地方法院刑事判決　　　　　　　 93年度訴字第734號
公　訴　人　臺灣基隆地方法院檢察署檢察官
被　　　告　甲○○　男　40歲.
上列被告因毒品危害防制條例案件，經檢察官提起公訴（93年度
毒偵字第1056號）及移送併辦（94年度毒偵字第1536號），本院
合議庭裁定由受命法官獨任進行審判，經改依簡式審判程序審理
後判決如下︰
    主  　　文
甲○○連續施用第一級毒品，累犯，處有期徒刑壹年貳月。扣案
之第一級毒品海洛因壹包（毛重零點伍伍公克）沒收銷燬之。
    事實及理由
壹、程序事項
    本件被告甲○○所犯者非為死刑、無期徒刑、最輕本刑為 3
    年以上有期徒刑之罪或高等法院管轄第一審案件，其於準備
    程序進行中，先就被訴事實為有罪之陳述，經告知其簡式審
    判程序之旨，並聽取公訴人、被告之意見後，本院業已依刑
    事訴訟法第273 條之1 第1 項之規定，裁定由受命法官獨任
    以簡式審判程序進行本案之審理。
貳、實體事項
一、犯罪事實：
  (一)甲○○前因施用第2 級毒品案件，經本院裁定送觀察勒戒後
    ，認無繼續施用毒品之傾向，由臺灣基隆地方法院檢察署檢
    察官於民國88年6 月26日，以88年度偵字第2658號為不起訴
    處分確定；又因施用第2 級毒品案件，再經裁定送觀察勒戒
    後，認有繼續施用毒品之傾向，經本院裁定送強制戒治並判
    處有期徒刑6 月確定，並於89年5 月8 日執行強制戒治，90
    年3 月29日停止戒治付保護管束，同年5 月7 日保護管束期
    滿而執行完畢，徒刑部分則於90年7 月21日執行完畢；復因
    施用第2 級毒品案件，經本院裁定送強制戒治並判處有期徒
    刑7 月確定，於91年7 月5 日執行強制戒治，92年7 月4 日
    執行完畢，續執行有期徒刑7 月，於93年2 月4 日執行完畢
    。
  (二)詎甲○○仍不知悔改，於強制戒治執行完畢後5 年以內，復
    基於施用第1 級毒品海洛因及第2 級毒品安非他命之概括犯
    意，自93年4 月中旬某日起至94年5 月29日止，在其基隆市
    ○○街103 巷55弄18號4 樓住處，以將第1 級毒品海洛因及
    第2 級毒品安非他命，置於玻璃球製成之吸食器內，加熱燒
    烤產生煙霧而吸食之方式，平均3 天施用1 次，而同時連續
    施用第1 級毒品海洛因及第2 級毒品安非他命多次。
  (三)嗣先於93年5 月10日中午12時許，為警在基隆市○○街226
    巷8 號8 樓查獲；繼於94年5 月30日晚上8 時許，為警在基
    隆市○○路○○街口查獲，並扣得第1 級毒品海洛因1 包（
    毛重0.55公克)。
二、上開犯罪事實，有下列證據足以證明：
  (一)被告之供述：
    被告於本院準備程序及審理中自白於上揭時地，連續施用第
    1 級毒品海洛因及第2 級毒品安非他命之事實。
  (二)基隆市衛生局基衛檢壹字第0930007149號檢驗成績書1 份、
    法務部調查局94年4 月22日調科壹字第09462101230 號檢驗
    成績書及該局94年6 月22日調科壹字第09462102670 號函各
    1 份：
    1.被告於93年5 月10日中午12時許，為警查獲後所採集之尿
      液，先送基隆市衛生局以酵素免疫分析法及薄層層析法檢
      驗結果，呈甲基安非他命及嗎啡之陽性反應。嗣本院依職
      權將被告之尿液送法務部調查局，以氣相層析質譜儀分析
      法為確認檢驗結果，為嗎啡陰性反應、甲基安非他命陽性
      反應。
    2.嗣被告經通緝到案後，於本院訊問時及準備程序中，均供
      稱施用第1 級毒品海洛因及第2 級毒品安非他命，被告之
      自白顯與上揭法務部調查局檢驗結果不符，本院乃再檢卷
      函詢該局何以檢驗結果與被告坦承施用第1 級毒品海洛因
      之自白不相符，經該局覆以：被告經警所採集之尿液在室
      溫保存下約10個月，才送至該局複驗，無法排除尿液因不
      當保存條件及保存時間過久致使尿液中之毒品（嗎啡）因
      嚴重衰敗而無法驗出。
    3.據此，本院認法務部調查局雖以氣相層析質譜儀分析法檢
      驗被告之尿液，然被告之尿液既因保存方式不當及時間因
      素，致有影響該局檢驗結果正確性之虞，則該局檢驗被告
      尿液呈嗎啡陰性反應之結果，自無足資為有利被告之證據
      ，而被告既自白有施用第1級毒品海洛因及第2級毒品安非
      他命，核與基隆市衛生局尿液檢驗報告結果相符，自應採
      認基隆市衛生局之檢驗報告為被告自白之佐證，從而被告
      之自白即堪信為真實。
  (三)扣案白色粉末1 包（毛重0.55公克）：
    被告坦承扣案之白色粉末1 包，含有第1 級毒品海洛因。
  (四)臺灣高等法院被告前案紀錄表1 份：
    被告先後2 次經裁定執行強制戒治，分別於90年3 月29日、
    92年7月4日執行完畢釋放。
三、論罪科刑之理由：
  (一)按海洛因、安非他命分係毒品危害防制條例第2 條第2項第1
    款、第2款所定之第1級毒品、第2 級毒品，被告予以施用，
    核其所為，係犯毒品危害防制條例第10條第1項、第2項之施
    用第1級、第2級毒品罪。又被告因施用而持有第1 級毒品海
    洛因、第2級毒品安非他命，其持有第1級毒品與第2 級毒品
    之低度行為應為施用第1級毒品與第2級毒品之高度行為所吸
    收，不另論罪。
  (二)被告先後多次施用第1級毒品海洛因及第2級毒品安非他命，
    均時間緊接，且各觸犯構成要件相同之罪名，顯均係基於概
    括犯意為之，均為連續犯，應各論以1 罪，並均依法加重其
    刑。
  (三)檢察官雖僅就被告於93年5 月10日下午3 時50分許起，回溯
    24小時內某時施用第1 級毒品海洛因及回溯96小時內某時施
    用第2 級毒品安非他命之犯行提起公訴，然未起訴部分與起
    訴部分，有如前述之連續犯裁判上1 罪關係，本院依法自得
    併予審理。
  (四)被告同時施用第1 級毒品海洛因及第2級毒品安非他命，以1
    行為觸犯2 罪名，為想像競合犯，應依刑法第55條之規定，
    從1重之施用第1級毒品罪處斷。檢察官認應分論併罰，尚有
    未洽。
  (五)被告前曾受如犯罪事實欄所載有期徒刑之執行完畢，於5 年
    內再犯本件有期徒刑以上之罪，為累犯，應依法遞加重其刑
    。
  (六)爰審酌被告犯罪之動機、曾有施用毒品前科仍不思悔改，一
    再施用毒品，雖所犯施用毒品行為係戕害自己身心健康，然
    影響國民健康，致影響社會治安，及犯後態度等一切情狀，
    量處如主文所示之刑。
四、沒收：
    扣案之白色粉末1 包（毛重0.55公克），含有第1 級毒品海
    洛因，業據被告供承在卷，爰依法宣告沒收銷燬之。
五、應適用之法律：
　　刑事訴訟法第273 條之1 第1 項、第310 條之2 、第454 條
    第1 項、第299 條第1 項前段，毒品危害防制條例第10條第
    1項、第2 項、第18條第1項前段，刑法第11條、第56條、第
    55條、第47條。
六、對於本件判決如有不服，得自收受送達後10日內，向本院提
    出上訴書狀，上訴於臺灣高等法院。
本案經檢察官樊家妍到庭執行職務。
中　　華　　民　　國　　94　　年　　7 　　月　　15　　日
                  刑事第一庭法  官  劉桂金
以上正本證明與原本無異。
對於本件判決如有不服，應於收受送達後10日內，向本院提出上
訴書狀，上訴於臺灣高等法院，並按他造當事人之人數附具繕本
。
中　　華　　民　　國　　94　　年　　7 　　月　　15　　日
                            書記官  丁文宏
附錄論罪法條：
毒品危害防制條例第10條：
施用第1 級毒品者，處6 月以上5 年以下有期徒刑。
施用第2 級毒品者，處3 年以下有期徒刑。
